# 是否应调整账务?陈版

提问人：ns86420 时间：2011-03-10 13:15:38
本公司于年末收到 1000 万元的预收货款，款项已到账，但公司按集团公司的要求于 12 月 25 日就进行了轧账，所以对收到的 1000 万元预收款未作为银行存款和预收账款的增加，现在事务所审计，现在是否应调整账务有 2 个观点， 1 、有同事认为应补入账，理由是对公司资产负债影响。 2 、还有同事认为可以不进行处理，不调整账务的理由是，事务所对本公司利润总额的3-5%（在近几年利润较为稳定的情况下考虑）确定重要性金额，所以即使调整，也不会对企业的利润产生影响。 陈版哪个观点是准确的？理由是什么？

回答人：chenyiwei
赞同nikankan和aegis对此问题的看法。从会计角度肯定应当调整入帐；从审计角度则首先还是应当提出调整建议，在客户管理层不接受调整建议时再考虑能否基于重要性的考虑接受客户的处理。 由于本案例涉及的是重分类问题，因此对重要性的考虑不一定是看净利润的比例（不同事务所的审计方法对此规定不同，同时每个被审计单位的具体情况也有不同），而是应当考虑对资产总额、流动比率、负债比率等表明财务状况的指标的影响程度是否重大。

回答人：chenyiwei
回复 8 楼 kuaijiman 的帖子该事项涉及对银行存款和预收帐款的调整，但不影响净资产和净利润。